lecture_04/espa~nol-1.11/espa~nol.aff
    A N D A R	> -AR, UVIESEN		# andar > anduvieran o anduviesen
    A N D A R	> -AR, UVIERAN		#
    [^A] N D A R> -R, SEN		# recomendar > recomendaran
    [^A] N D A R> -R, RAN		# recomendasen
    [^N] D A R	> -R, SEN		# recordar > recordaran o recordasen
    [^N] D A R	> -R, RAN		# 
    [^D] A R	> -R, SEN		# amar > amaran o amasen
    [^D] A R 	> -R, RAN		# 
    A B E R	> -ABER, UPIERAN	# caber > cupieran o cupiesen
    A B E R	> -ABER, UPIESEN	#
    [^FH] A C E R > -ER, IESEN		# nacer > nacieramos o naciesemos
    [^FH] A C E R > -ER, IERAN		#
    [FH] A C E R > -ACER, ICIERAN	# hacer > hicieran o hiciesen
    [FH] A C E R > -ACER, ICIESEN	#
    A L E R	> -ER, IESEN		# valer > valiesen o valieran
    A L E R	> -ER, IERAN		#
    C A E R	> -ER, YESEN		# caer > cayesen o cayeran
    C A E R	> -ER, YERAN		#
    E [CD] E R	> -ER, IESEN		# parecer > pareci'eramos o pareci'esemos
    E [CD] E R	> -ER, IERAN		# 
    [EO] E R	> -ER, YESEN		# leer > leyesen o leyeran
    [EO] E R	> -ER, YERAN		#
    E N D E R	> -ER, IESEN		# tender > tendi'eramos o tendi'esemos
    E N D E R	> -ER, IERAN		#
    E N E R	> -ENER, UVIERAN	# tener > tuvieran o tuviesen
    E N E R	> -ENER, UVIESEN	# 
    E R [DNT] E R > -ER, IESEN		# perder > perdi'eramos o perdi'esemos
    E R [DNT] E R > -ER, IERAN		#
    E R E R	> -ERER, ISIERAN	# querer > quisieran o quisiesen
    E R E R	> -ERER, ISIESEN	# 
    O [CLV] E R	> -ER, IESEN		# conocer > conoci'eramos o conoci'esemos
    O [CLV] E R	> -ER, IERAN		#
    O D E R	> -ODER, UDIESEN	# poder > pudieran o pudiesen
    O D E R	> -ODER, UDIERAN	#
    O L V E R	> -ER, IESEN		# volver > volvi'eramos o volvi'esemos
    O L V E R	> -ER, IERAN		#
    O N E R	> -ONER, USIERAN	# poner > pusieran o pusiesen
    O N E R	> -ONER, USIESEN	# 
    O R [CD] E R > -ER, IESEN		# torcer > torci'eramos o torci'esemos
    O R [CD] E R > -ER, IERAN		#
    R A E R	> -ER, JESEN		# traer > trajesen o trajeran
    R A E R	> -ER, JERAN		#
    A L I R	> -R, ESEN		# salir > saliesen o salieran
    A L I R	> -R, ERAN		#
    E B I R	> -EBIR, IBIESEN	# concebir > concibieran o concibiesen
    E B I R	> -EBIR, IBIERAN	#
    E C I R	> -ECIR, IJESEN		# decir > dijeran o dijesen
    E C I R	> -ECIR, IJERAN		#
    E D I R	> -EDIR, IDIESEN	# pedir > pidieran o pidiesen
    E D I R	> -EDIR, IDIERAN	#
    E G I R	> -EGIR, IGIESEN	# elegir > eligieran o eligiesen
    E G I R	> -EGIR, IGIERAN	#
    E M I R	> -EMIR, IMIESEN	# gemir > gimieran o gimiesen
    E M I R	> -EMIR, IMIERAN
    E 'I R	> -E'IR, IESEN		# re'ir > riesen
    E 'I R	> -E'IR, IERAN
    E \~N I R	> -E\~NIR, I\~NESEN	# ce'nir > ci'neran o ci'nesen
    E \~N I R	> -E\~NIR, I\~NERAN
    E G U I R	> -EGUIR, IGUIESEN	# seguir > siguieran o siguiesen
    E G U I R	> -EGUIR, IGUIERAN
    E N C H I R	> -ENCHIR, INCHIESEN	# henchir > hinchieran o hinchiesen
    E N C H I R	> -ENCHIR, INCHIERAN
    E N I R	> -ENIR, INIESEN	# venir > viniesen o vinieran
    E N I R	> -ENIR, INIERAN
    E N D I R	> -ENDIR, INDIESEN	# rendir > rindieran o rindiesen
    E N D I R	> -ENDIR, INDIERAN	#
    E N T I R	> -ENTIR, INTIESEN	# sentir > sintiesen o sintieran
    E N T I R	> -ENTIR, INTIERAN	#
    E R I R	> -ERIR, IRIESEN	# herir > hiriesen o hirieran
    E R I R	> -ERIR, IRIERAN	#
    E R N I R	> -R, ESEN		# discernir > discernieran o discerniesen
    E R N I R	> -R, ERAN		#
    E R T I R	> -ERTIR, IRTIESEN	# invertir > invirtiesen o invirtieran
    E R T I R	> -ERTIR, IRTIERAN	#
    E R V I R	> -ERVIR, IRVIESEN	# servir > sirvieran o sirviesen
    E R V I R	> -ERVIR, IRVIERAN	#
    E S T I R	> -ESTIR, ISTIESEN	# vestir > vistiesen o vistieran
    E S T I R	> -ESTIR, ISTIERAN	#
    E U N I R	> -R, ESEN		# reunir > reunieran o reuniesen
    E U N I R	> -R, ERAN
    E T I R	> -ETIR, ITIESEN	# derretir > derritiesen o derritieran
    E T I R	> -ETIR, ITIERAN	#
    I R I R	> -IRIR, IRIESEN	# adquirir > adquiriesen o adquirieran
    I R I R	> -IRIR, IRIERAN	#
    O H I B I R > -R, ESEN		# prohibir > prohibiesen o prohibieran
    O H I B I R > -R, ERAN
    O 'I R	> -'IR, YERAN		# o'ir > oyeran u oyesen
    O 'I R	> -'IR, YESEN
    O R I R	> -ORIR, URIESEN	# morir > muriesen o murieran
    O R I R	> -ORIR, URIERAN	#
    O R M I R	> -ORMIR, URMIESEN	# dormir > durmiesen o durmieran
    O R M I R	> -ORMIR, URMIERAN	#
    D U C I R	> -CIR, JERAN		# producir > produjesen o produjeran
    D U C I R	> -CIR, JESEN
    [^D] U C I R > -R, ERAN		# lucir > lucieran o luciesen
    [^D] U C I R > -R, ESEN
    [^G] U I R 	> -IR, YERAN		# huir > huyesen
    [^G] U I R 	> -IR, YESEN		# huir > huyeran
    G \"U I R	> -\"UIR, UYESEN	# arg"uir > arguyeran o arguyesen
    G \"U I R	> -\"UIR, UYERAN
    U L L I R	> -IR, ERAN		# mullir > mulleran o mullesen
    U L L I R	> -IR, ESEN
    U \~N I R	> -IR, ERAN		# gruñir > gruñeran o gruñesen
    U \~N I R	> -IR, ESEN
    E H U N D I R > -R, ERAN		# rehundir > rehundieran o rehundiesen
    E H U N D I R > -R, ESEN
    E R G U I R	> -ERGUIR, IRGUIERAN	# erguir > irguieran
    E R G U I R	> -ERGUIR, IRGUIESEN	# erguir > irguiesen

# SUBJUNTIVO FUTURO
    A N D A R	> -AR, UVIERE		# andar > anduviere
    [^A] N D A R> -R, RE		# recomendar > recomendare
    [^N] D A R	> -R, RE		# recordar > recordare
    [^D] A R	> -R, RE		# amar > amare
    [^FH] A C E R > -ER, IERE		# nacer > naciere
    [FH] A C E R > -ACER, ICIERE	# hacer > hiciere
    A B E R	> -ABER, UPIERE		# saber > supiere
    A L E R	> -ER, IERE		# valer > valiere
    C A E R	> -ER, YERE		# caer > cayere
    E [CD] E R	> -ER, IERE		# parecer > pareciere
    [EO] E R	> -ER, YERE		# leer > leyere
    E N D E R	> -ER, IERE		# tender > tendiere
    E N E R	> -ENER, UVIERE		# tener > tuviere
    E R [DNT] E R > -ER, IERE		# cerner > cerniere
    E R E R	> -ERER, ISIERE		# querer > quisiere
    O [CLV] E R	> -ER, IERE		# conocer > conociere
    O D E R	> -ODER, UDIERE		# poder > pudiere
    O L V E R	> -ER, IERE		# volver > volviere
    O N E R	> -ONER, USIERE		# poner > pusiere
    O R [CD] E R > -ER, IERE		# torcer > torciere
    R A E R	> -ER, JERE		# traer > trajere
    A L I R	> -R, ERE		# salir > saliere
    E B I R	> -EBIR, IBIERE		# concebir > concibiere
    E C I R	> -ECIR, IJERE		# decir > dijere
    E D I R	> -EDIR, IDIERE		# pedir > pidiere
    E G I R	> -EGIR, IGIERE		# elegir > eligiere
    E M I R	> -EMIR, IMIERE		# gemir > gimiere
    E 'I R	> -E'IR, IERE		# re'ir > riere
    E \~N I R	> -E\~NIR, I\~NERE	# ce'nir > ci'nere
    E G U I R	> -EGUIR, IGUIERE	# seguir > siguiere
    E N C H I R	> -ENCHIR, INCHIERE	# henchir > hinchiere
    E N D I R	> -ENDIR, INDIERE	# rendir > rindiere
    E N I R	> -ENIR, INIERE		# venir > viniere
    E N T I R	> -ENTIR, INTIERE	# sentir > sintiere
    E R I R	> -ERIR, IRIERE		# herir > hiriere
    E R N I R	> -R, ERE		# discernir > discerniere
    E R T I R	> -ERTIR, IRTIERE	# invertir > invirtiere
    E R V I R	> -ERVIR, IRVIERE	# servir > sirviere
    E S T I R	> -ESTIR, ISTIERE	# sentir > vistiere
    E U N I R	> -R, ERE		# reunir > reuniere
    E T I R	> -ETIR, ITIERE		# derretir > derritiere
    I R I R	> -IRIR, IRIERE		# adquirir > adquiriere
    O H I B I R > -R, ERE		# prohibir > prohibiere
    O 'I R	> -'IR, YERE		# o'ir > oyere
    O R I R	> -ORIR, URIERE		# morir > muriere
    O R M I R	> -ORMIR, URMIERE	# dormir > durmiere
    D U C I R	> -CIR, JERE		# producir > produjere
    [^D] U C I R > -R, ERE		# lucir > luciere
    [^G] U I R	> -IR, YERE		# huir > huyere
    G \"U I R	> -\"UIR, UYERE		# arg"uir > arguyere
    U L L I R	> -IR, ERE		# mullir > mullere
    U \~N I R	> -IR, ERE		# gruñir > gruñere
    E H U N D I R > -R, ERE		# rehundir > rehundiere
    E R G U I R	> -ERGUIR, IRGUIERE	# erguir > irguiere

    A N D A R	> -AR, UVIERES		# andar > anduvieres
    [^A] N D A R> -R, RES		# recomendar > recomendares
    [^N] D A R	> -R, RES		# recordar > recordares
    [^D] A R	> -R, RES		# amar > amares
    A B E R	> -ABER, UPIERES	# saber > supieres
    [^FH] A C E R > -ER, IERES		# nacer > nacieres
    [FH] A C E R > -ACER, ICIERES	# hacer > hicieres
    A L E R	> -ER, IERES		# valer > valieres
    C A E R	> -ER, YERES		# caer > cayeres
    E [CD] E R	> -ER, IERES		# parecer > parecieres
    [EO] E R	> -ER, YERES		# leer > leyeres
    E N D E R	> -ER, IERES		# tender > tendieres
    E N E R	> -ENER, UVIERES	# tener > tuvieres
    E R [DNT] E R > -ER, IERES		# perder > perdieres
    E R E R	> -ERER, ISIERES	# querer > quisieres
    O [CLV] E R	> -ER, IERES		# conocer > conocieres
    O D E R	> -ODER, UDIERES	# poder > pudieres
    O L V E R	> -ER, IERES		# volver > volvieres
    O N E R	> -ONER, USIERES	# poner > pusieres
    O R [CD] E R > -ER, IERES		# torcer > torcieres
    R A E R	> -ER, JERES		# traer > trajeres
    A L I R	> -R, ERES		# salir > salieres
    E B I R	> -EBIR, IBIERES	# concebir > concibieres
    E C I R	> -ECIR, IJERES		# decir > dijeres
    E D I R	> -EDIR, IDIERES	# pedir > pidieres
    E G I R	> -EGIR, IGIERES	# elegir > eligieres
    E M I R	> -EMIR, IMIERES	# gemir > gimieres
    E 'I R	> -E'IR, IERES		# re'ir > rieres
    E \~N I R	> -E\~NIR, I\~NERES	# ce'nir > ci'neres
    E G U I R	> -EGUIR, IGUIERES	# seguir > siguieres
    E N C H I R	> -ENCHIR, INCHIERES	# henchir > hinchieres
    E N D I R	> -ENDIR, INDIERES	# rendir > rindieres
    E N I R	> -ENIR, INIERES	# venir > vinieres
    E N T I R	> -ENTIR, INTIERES	# sentir > sintieres
    E R I R	> -ERIR, IRIERES	# herir > hirieres
    E R N I R	> -R, ERES		# discernir > discernieres
    E R T I R	> -ERTIR, IRTIERES	# invertir > invirtieres
    E R V I R	> -ERVIR, IRVIERES	# servir > sirvieres
    E S T I R	> -ESTIR, ISTIERES	# vestir > vistieres
    E U N I R	> -R, ERES		# reunir > reunieres
    E T I R	> -ETIR, ITIERES	# derretir > derritieres
    I R I R	> -IRIR, IRIERES	# adquirir > adquirieres
    O H I B I R > -R, ERES		# prohibir > prohibieres
    O 'I R	> -'IR, YERES		# o'ir > oyeres
    O R I R	> -ORIR, URIERES	# morir > murieres
    O R M I R	> -ORMIR, URMIERES	# dormir > durmieres
    D U C I R	> -CIR, JERES		# producir > produjeres
    [^D] U C I R > -R, ERES		# lucir > lucieres
    [^G] U I R	> -IR, YERES		# huir > huyeres
    G \"U I R	> -\"UIR, UYERES	# arg"uir > arguyeres
    U L L I R	> -IR, ERES		# mullir > mulleres
    U \~N I R	> -IR, ERES		# gruñir > gruñeres
    E H U N D I R > -R, ERES		# rehundir > rehundieres
    E R G U I R	> -ERGUIR, IRGUIERES	# erguir > irguieres

    A N D A R	> -AR, UVI'EREMOS	# andar > anduvi'eremos
    [^A] N D A R> -AR, 'AREMOS		# recomendar > recomend'aremos
    [^N] D A R	> -AR, 'AREMOS		# recordar > record'aremos
    [^D] A R	> -AR, 'AREMOS		# amar > am'aremos
    A B E R	> -ABER, UPI'EREMOS	# saber > supi'eremos
    [^FH] A C E R > -ER, I'EREMOS	# nacer > naci'eremos
    [FH] A C E R > -ACER, ICI'EREMOS	# hacer > hici'eremos
    A L E R	> -ER, I'EREMOS		# valer > vali'eremos
    C A E R	> -ER, Y'EREMOS		# caer > cay'eremos
    E [CD] E R	> -ER, I'EREMOS		# parecer > pareci'eremos
    [EO] E R	> -ER, Y'EREMOS		# leer > ley'eremos
    E N D E R	> -ER, I'EREMOS		# tender > tendi'eremos
    E N E R	> -ENER, UVI'EREMOS	# tener > tuvi'eremos
    E R [DNT] E R > -ER, I'EREMOS	# perder > perdi'eremos
    E R E R	> -ERER, ISI'EREMOS	# querer > quisi'eremos
    O [CLV] E R	> -ER, I'EREMOS		# conocer > conoci'eremos
    O D E R	> -ODER, UDI'EREMOS	# poder > pudi'eremos
    O L V E R	> -ER, I'EREMOS		# volver > colvi'eremos
    O N E R	> -ONER, USI'EREMOS	# poner > pusi'eremos
    O R [CD] E R > -ER, I'EREMOS	# torcer > torci'eremos
    R A E R	> -ER, J'EREMOS		# traer > traj'eremos
    A L I R	> -R, 'EREMOS		# salir > sali'eremos
    E B I R	> -EBIR, IBI'EREMOS	# concebir > concibi'eremos
    E C I R	> -ECIR, IJ'EREMOS	# decir > dij'eremos
    E D I R	> -EDIR, IDI'EREMOS	# pedir > pidi'eremos
    E G I R	> -EGIR, IGI'EREMOS	# elegir > eligi'eremos
    E M I R	> -EMIR, IMI'EREMOS	# gemir > gimi'eremos
    E 'I R	> -E'IR, I'EREMOS	# re'ir > rieres
    E \~N I R	> -E\~NIR, I\~N'EREMOS	# ce'nir > ci'n'eremos
